# 请教版主，过渡期损益问题

提问人：colin0923 时间：2017-04-12 17:28:54
A公司持有B公司100%股权，计划将持有B公司全部股权转让给独立第三方C公司，交易双方约定，评估基准日至股权交割日损益由C公司承担，请教版主，过渡期的损益（预计过渡期为亏损，且金额较大）A公司是否可以确认收益？

回答人：chenyiwei
如果C是独立第三方，为何在明知过渡期会亏损的情况下仍愿意承担该亏损，而不要求补偿或者调整交易价格？这背后有无A公司的大股东或其他关联方的影子（例如大股东承诺就此向C作出额外补偿）？

提问人：colin0923 时间：2017-04-13 09:12:37
没有，看好公司的未来发展，其建立的销售网络、人员、品牌等并未进行评估增值

回答人：chenyiwei
在确保交易公允性和具有合理商业理由的前提下，A公司作为处置一方可以确认处置收益。但务必谨慎，毕竟“销售网络、人员、品牌等”是相当虚的东西，公允价值也很难确定。另外既然有这些资源，为何仍然亏损？